臺灣高雄地方法院刑事判決　　　　　　　　　　　　九十一年度易字第四三一一號
　　公　訴　人　臺灣高雄地方法院檢察署檢察官
　　被　　　告　甲○○　男二十.
右列被告因毒品危害防制條例案件，經檢察官提起公訴（九十一年度毒偵字第四一八
一號），本院判決如左：
    主  文
甲○○施用第二級毒品，累犯，處有期徒刑伍月，如易科罰金，以參佰元折算壹日。
    事  實
一、甲○○前於民國八十八年間因竊盜案件，經法院判處有期徒刑一年確定，並於九
    十一年四月二十六日縮刑期滿執行完畢。復於八十八年間施用第二級毒品安非他
    命案件，經台灣嘉義地方法院以八十八年度毒聲字第一三五號裁定送勒戒處所觀
    察、勒戒後，認有繼續施用毒品之傾向，由台灣嘉義地方法院以八十八年度毒聲
    字第二八七號裁定令入戒治處所施以強制戒治，執行滿三月後，認無繼續戒治之
    必要，由台灣嘉義地方法院以八十八年度毒聲字第一一四六號裁定停止戒治，並
  諭知所餘戒治期間付保護管束，惟甲○○於保護管束期間因施用第二級毒品安非
    他命，再經台灣嘉義地方法院以八十八年度毒聲字第一七六六號裁定撤銷停止戒
    治及付保護管束，令入戒治處所施以強制戒治，於八十九年七月四日戒治期滿後
    ，由台灣嘉義地方法院檢察署檢察官於八十九年七月二十四日以八十九年度戒毒
    偵字第一二四號為不起訴處分確定。詎甲○○仍未能戒除毒癮，於八十九年間又
    因連續施用第二級毒品安非他命，經台灣嘉義地方法院判處有期徒刑四月確定。
    詎甲○○明知安非他命業經公告列為毒品危害防制條例第二條第二項第二款之第
    二級毒品，不得非法持有、施用，竟仍不知悔改，又基於施用第二級毒品安非他
    命之犯意，於九十一年六月十九日下午六時三十分許（為警逮捕）回溯二十四小
    時內之某時內，在不詳地點施用第二級毒品安非他命一次，為警於九十一年六月
    十九日下午六時三十分許，在高雄縣鳳山市○○路與青年路口查獲，經警採集被
    告尿液送驗，查悉上情。
二、案經高雄縣警察局鳳山分局報告台灣高雄地方法院檢察署檢察官偵查起訴。
    理  由
一、訊據被告甲○○矢口有上揭犯行，辯稱其並無施用第二級毒品安非他命之習性。
  經查：被告為警查獲後，採尿液送請高雄縣衛生局檢驗結果，呈甲基安非他命陽
    性反應，此分別有該局九十一年七月九日九一煙檢字第九五二號煙毒尿液檢驗成
    績書一紙附卷可稽，而被告之前亦曾因連續施用第二級毒品安非他命之行為，經
    法院判處有期徒刑五月，此有台灣高等法院被告全國前案紀錄表及台灣嘉義地方
    法院九十年度易字第第一六九號判決各一份在卷足憑，足認被告確有施用第二級
    毒品安非他命之習性，被告上開所辯，自難採信。而被告於八十八年間施用第二
    級毒品安非他命案件，經台灣嘉義地方法院分別以八十八年度毒聲字第一三五號
    裁定送勒戒處所觀察、勒戒後，認有繼續施用毒品之傾向，又以八十八年度毒聲
    字第二八七號裁定令入戒治處所施以強制戒治，於八十九年七月四日戒治期滿後
    ，由台灣嘉義地方法院檢察署檢察官於八十九年七月二十四日以八十九年度戒毒
    偵字第一二四號為不起訴處分確定，又於八十九年間因連續施用第二級毒品安非
    他命，經台灣嘉義地方法院判處有期徒刑四月確定，此有上開不起訴處分書、台
    灣嘉義地方法院九十年度易字第第一六九號判決書及台灣高雄地方法院檢察署刑
    案資料查註紀錄表、臺灣高等法院被告全國前案紀錄表各一份在卷可按，被告於
    強制戒治期滿不起訴處分確定後五年內三犯毒品危害防制條例第十條第二項之罪
    ，本件事證明確，被告犯行洵堪認定。
二、核被告所為，係犯毒品危害防制條例第十條第二項之施用第二級毒品罪。被告持
    有第二級毒品之低度行為，應為其進而施用之高度行為所吸收，不另論罪。末查
    ，被告甲○○前於八十八年間因竊盜案件，經法院判處有期徒刑一年確定，並於
    九十一年四月二十六日縮刑期滿執行完畢之事實，有台灣高等法院被告全國前案
    紀錄表在卷可憑，其於有期徒刑執行完畢後，五年內再犯最重本刑為有期徒刑以
    上之罪，係屬累犯，依法加重其刑。爰審酌被告經觀察勒戒及強制戒治，仍未能
    戒絕毒癮，顯見其無悔改之意，惟其所犯之罪質係自戕行為等一切情狀，量處如
    主文所示之刑，並論知易科罰金折算標準。
據上論斷，應依刑事訴訟法第二百九十九條第一項前段，毒品危害防制條例第十條第
二項，刑法第十一條、第四十七條，罰金罰鍰提高標準條例第二條，判決如主文。
本案經檢察官吳傑人到庭執行職務。
中      華      民      國      九十一    年    十二    月     三十     日
臺灣高雄地方法院刑事庭
                                      法  官  廖建瑜
右正本證明與原本無異。
如不服本判決，應於判決送達後十日內，向本院提出上訴狀。
                                      書記官  王翌翔
中      華      民      國      九十一    年    十二    月     三十     日
毒品危害防制條例第十條
施用第一級毒品者，處六月以上五年以下有期徒刑。
施用第二級毒品者，處三年以下有期徒刑。
